# 请教陈版一个托管合并报表实物处理的问题

提问人：pcap 时间：2012-12-06 10:26:36
陈版，你好，有这么一个案例，请教一下： A公司的股权结构如下：上市公司B持有30%股权，上市公司的控股股东集团C持有40%股权，其他非关联自然人持有30%股权。 现B、C签订股权托管协议，C公司持有股权相对应的权利全权委托B公司享有，且不需要B公司支付托管收益，假设上述股权托管协议达到B公司对A公司控制的目的，能够纳入B公司的合并报表范围，那么在实物操作中，对于合并报表，B公司是以70%（B的30%+C的40%）确认少数股东损益和少数股东权益呢，还是以30%（自然人30%）确认少数股东损益和少数股东权益？ 按照我的理解，尽管B公司直接持有A公司30%的股权，但是由于股权托管协议的存在，B公司实际控制A公司70%的股权，因此在合并报表中，少数股东权益应该只占30%的份额，长期投资差额部分视同C公司对B公司的捐赠，计入资本公积，也就是合并报表分录应该如下： DR：实收资本 资本公积 未分配利润 CR：长期股权投资--B公司30%股权及投资损益 资本公积--C公司持有40%股权及投资损益 少数股权损益 不知道理解正确否，请指教。

回答人：chenyiwei
赞同楼上网友意见。在明确具有控制权的前提下，具体如何纳入合并报表范围，还要进一步看托管协议的约定，包括：托管期间内被托管股份对应的收益权是否完全归属托管方享有；托管结束后，托管方是否对应交回给委托方的股权的价值提供了担保（如果低于约定价值的，则由托管方补足）；托管结束时对被托管股权对应的净资产增值部分如何处理的约定；等等。